【裁判字號】    90,上易,3715
【裁判日期】    901211
【裁判案由】    違反商標法
【裁判全文】
臺灣高等法院刑事判決                            九十年度上易字第三七一五號
    上  訴  人
    即  被  告  甲○○
右上訴人因違反商標法案件，不服臺灣臺北地方法院九十年度易緝字第一０九號，中
華民國九十年七月十六日第一審判決（聲請案號：臺灣臺北地方法院檢察署八十九年
度偵字第一六０五一號）提起上訴，本院判決如左：
    主  文
原判決撤銷。
甲○○連續明知為意圖欺騙他人，於同一商品，使用相同及近似於他人註冊商標之圖
樣之商品而販賣，累犯，處有期徒刑陸月，如易科罰金，以佰元折算壹日。扣案如
附表二所示之物沒收。
    事  實
一、甲○○曾因違反商標法案件，於民國八十五年間，經臺灣臺北地方法院以八十四
    年度易字第二八七號判處有期徒刑六月，上訴後，經本院八十五年度上易字第一
    二０四號駁回上訴確定，於八十五年五月三十日易科罰金執行完畢，仍不知悔改
    。其係在不特定地點販售皮件之攤販，明知如附表一所示之「ＧＵＣＣＩ」、「
    ＦＥＮＤＩ」之商標圖樣，係分別由義大利商固喜歡固喜公司（  Ｇｕｃｃｉｏ
    Ｇｕｃｃｉ  Ｓ. Ｐ. Ａ.）、義大利商芬蒂國際有限公司（ ＦＥＮＤＩ  ＰＡ
    ＯＬＡ  &  ＯＲＥＬＬＥ  Ｓ. ａ. Ｓ.）在我國取得商標專用權，且均在商標
    專用期間內，均為世界著名商標。甲○○基於概括犯意，於八十九年七月上旬某
    日，在臺北市○○區○○街、新東街口其所擺設之攤位上，明知綽號「小王」之
    不詳姓名年籍成年男子，所販售之皮包為意圖欺騙他人，於同一商品使用「ＧＵ
    ＣＣＩ」、「ＣＵＧＧＩ」係相同及近似於「ＧＵＣＣＩ」商標圖樣，使用相同
    於「ＦＥＮＤＩ」商標圖樣之商品，竟以每個新台幣（下同）二百元、三百元、
    七百元、八百元不等之價格販入有上開商標圖樣之皮包十二個，而在上址以每個
    三百九十元、四百九十元、一千多元之價格，先後多次出售予不特定顧客得利，
    共計售出六個，獲利一千三百元。嗣至八十九年八月一日十二時三十分許，在上
    開攤位為警當場查獲。並扣得其所販賣如附表二所示之物。
二、案經義大利商芬蒂國際有限公司訴請臺北市政府警察局信義分局報請臺灣臺北地
    方法院檢察署檢察官聲請以簡易判決處刑，原審法院認不宜以簡易判決處刑改依
    通常程序審判。
    理  由
一、訊據上訴人即被告甲○○坦承販入扣案之皮包，於八十九年八月十一日十二時三
    十分許，在臺北市○○區○○街、新東街口其所擺設之攤位為警查獲之事實，惟
    否認有出售之行為，辯稱僅販入遭扣案之六個皮包，正要擺攤，尚未賣出即被查
    獲云云。然查被告如何於右揭時、地販入皮包十二個，售出六個及被查獲六個等
    情，業據被告於警局偵訊中坦承不諱，並經告訴人義大利商芬蒂國際有限公司之
    代理人葉廷耀指訴甚詳，復有商標註冊證影本二張、扣案之皮包六個、現場照片
    三張附卷可證。而扣案之皮包六個經本院當庭勘驗：「ＦＥＮＤＩ」皮包四個都
    有仿冒商標。ＧＵＣＣＩ皮包二個，其中一個有「ＧＵＣＣＩ」商標，另一個有
    「ＣＵＧＧＩ」商標，載明於九十年十一月十五日訊問筆錄。其上有「ＦＥＮＤ
    Ｉ」、「ＧＵＣＣＩ」商標之皮包係於同一商品，使用相同於他人註冊商標之圖
    樣之商品，另一個其上有「ＣＵＧＧＩ」「商標圖樣」之皮包，「ＧＵＣＣＩ」
    與「ＣＵＧＧＩ」二者，一般消費者，於購買時施以普通之注意，異時異地以觀
    ，顯有混同誤認之虞，二者構成近似。則是於同一商品，使用近似於他人註冊商
    標之圖樣（「ＧＵＣＣＩ」）之商品。被告於本院九十年十一月十五日調查時辯
    稱：「ＧＵＣＣＩ」皮包，不是仿冒品云云，顯不足採。被告自販入皮包至被查
    獲之時，已有多日，其於事後雖曾辯以尚未賣出，即被查獲云云，惟其於警局偵
    訊時已就販入仿冒之皮包十二個，售出六個及被查獲六個等情供述甚明，且於本
    院九十年十二月四日審判時供稱：「皮包品牌很多，我去後車站批貨，賣主說賣
    仿冒品不會被抓，我才賣。我在警局說共賣六個皮包」等語。自以其於警局偵訊
    時所供為可採信，且其販賣之物係仿冒商標之商品，為其所明知，其事後所辯為
    避重就輕之詞，不足採信，被告犯行，堪以認定。
二、被告明知意圖欺騙他人，為商標法第六十二條第一款所定，於同一商品，使用相
    同及近似於他人註冊商標之圖樣之商品而販賣，係犯商標法第六十三條之販賣仿
    冒商標商品罪。又其陳列之低度行為，為販賣之高度行為吸收，不另論陳列罪。
    被告販入後多次賣出行為，時間緊接，犯罪構成要件相同，顯係基於概括意思為
    之，應依連續犯論以一罪，並加重其刑。其於上開同時同地販賣上述商品，因而
    侵害二商標專用權人之法益，屬一行為觸犯二相同罪名，應依想像競合犯之例，
    從一重處斷。被告有如事實欄所載之前科執行情形，有本院被告全國前案紀錄表
    可稽，其於前案有期徒刑執行完畢，五年內再犯有期徒刑以上之本罪，為累犯，
    依法遞予加重其刑。
三、原審予以論罪科刑，原非無見。惟查（一）原判決認定被告意圖欺騙他人，明知
    仿冒「ＧＵＣＣＩ」皮包二個係於同一商品，使用相同於他人註冊商標之圖樣（
    「ＧＵＣＣＩ」）之商品而販賣，惟查「ＣＵＧＧＩ」商標之皮包一個係於同一
    商品，使用近似於他人註冊商標之圖樣（「ＧＵＣＣＩ」）之商品。原判決認定
    事實適用法律已有未合。（二）原審判處被告有期徒刑九月，惟於理由欄記載「
    諭知易科罰金之折算標準」，並於論結欄引用「刑法第四十一條第一項前段，罰
    金罰鍰提高標準條例第二條」，亦有未洽。被告上訴意旨指摘原判決不當，雖無
    理由，惟原判決既有前揭可議之處，自應由本院予以撤銷改判。爰審酌被告之素
    行欠佳、犯罪之動機、目的、手段、其販賣仿冒商品影響真正商標權所表彰之品
    質及商譽所生損害，並參酌告訴人之代理人葉廷耀陳稱被告賣的不多，不一定要
    他坐牢等語與被告犯罪後之態度等一切情狀，量處如主文第二項所示之刑。被告
    行為後，刑法第四十一條於九十年一月十日修正公布為「（第一項）犯最重本刑
    為五年以下有期徒刑以下之刑之罪，而受六個月以下有期徒刑或拘役之宣告，因
    身體、教育、職業、家庭之關係或其他正當事由，執行顯有困難者，得以一元以
    上三元以下折算一日，易科罰金。但確因不執行所宣告之刑，難收矯正之效，或
    難以維持法秩序者，不在此限。（第二項）併合處罰之數罪，均有前項情形，其
    應執行之刑逾六月者，亦同。」該修正條文於同月十二日生效。又前述易科罰金
    之折算標準，據罰金罰鍰提高標準條例第二條規定，就其原定數額，提高為一百
    倍折算一日（即一百元以上三百元以下）。經比較修正前後刑法第四十一條之結
    果，新法對被告並無不利，依刑法第二條第一項前段規定，適用裁判時之新法，
    並諭知易科罰金之折算標準。扣案如附表二所示之物，係被告犯商標法第六十三
    條之罪所販賣之商品，依同法第六十四條規定，不問屬於犯人與否，宣告沒收之
    。
據上論斷，應依刑事訴訟法第三百六十九條第一項前段、第三百六十四條、第二百九
十九條第一項前段，商標法第六十三條、第六十四條，刑法第二條第一項前段、第十
一條前段、第五十六條、第五十五條、第四十七條、第四十一條第一項前段，罰金罰
鍰提高標準條例第二條，判決如主文。
本案經檢察官林炳雄到庭執行職務。
中      華      民      國    九十      年     十二     月     十一     日
                              臺灣高等法院刑事第三庭
                                  審判長法  官  張  連  財
                                        法  官  張  傳  栗
                                        法  官  李  英  勇
右正本證明與原本無異。
不得上訴。
                                        書記官  倪  淑  芳
中      華      民      國     九十     年     十二     月     十二     日
附錄本案論罪科刑法條全文：
商標法第六十二條
意圖欺騙他人，有左列情事之一者，處三年以下有期徒刑、拘役或科或併科新臺幣二
十萬元以下罰金：
一、於同一商品或類似商品，使用相同或近似於他人註冊商標之圖樣者。
二、於有關同一商品或類似商品之廣告、標帖、說明書、價目表或其他文書，附加相
    同或近似於他人註冊商標圖樣而陳列或散布者。
商標法第六十三條
明知為前條商品而販賣、意圖販賣而陳列、輸出或輸入者，處一年以下有期徒刑、拘
役或科或併科新臺幣五萬元以下罰金。
附表一：
┌──┬──────┬─────┬─────────┬─────────┐
│編號│商標專用權人│商標圖樣  │     專用商品     │使用專用期間      │
├──┼──────┼─────┼─────────┼─────────┤
│一  │義大利商固喜│          │修正前商標法施行細│核准延展專用期間自│
│    │歡固喜公司  │          │則第五十類，使用於│八十六年九月一日起│
│    │            │          │各種書包、手提箱袋│至九十六年八月三十│
│    │            │          │、旅行袋、皮夾等及│一日止            │
│    │            │          │其他應屬本類之其他│                  │
│    │            │          │一切商品          │                  │
├──┼──────┼─────┼─────────┼─────────┤
│二  │義大利商芬蒂│          │專用商品商標法施行│核准延展專用期間自│
│    │國際有限公司│          │細則第二十七條第五│八十年八月十六日起│
│    │            │          │十類，使用於書包、│九十年八月十五日止│
│    │            │          │手提箱袋、旅行袋、│                  │
│    │            │          │皮夾及其他應屬本類│                  │
│    │            │          │之一切商品        │                  │
└──┴──────┴─────┴─────────┴─────────┘
附表二：
┌──┬──────────────┬─────┐
│編號│物    品      名      稱    │數   量   │
├──┼──────────────┼─────┤
│一  │仿冒固喜（ＧＵＣＣＩ）皮包  │貳 個     │
├──┼──────────────┼─────┤
│二  │仿冒芬蒂（ＦＥＮＤＩ）皮包  │肆 個     │
└──┴──────────────┴─────┘


司法院資訊處製作；財團法人民間司法改革基金會備份。
